【裁判字號】    91,交聲,535
【裁判日期】    920819
【裁判案由】    違反道路交通管理處罰條例聲明異議
【裁判全文】
臺灣桃園地方法院刑事裁定                        九十一年度交聲字第五三五號
    原處分機關  台北市交通事件裁決所
    異  議  人  甲○○
右列受處分人因違反道路交通管理處罰條例案件，對於台北市交通事件裁所九十一年
十月一日所為之處分（原處分：北市裁三字第裁２２─ＡＸＸ０１７１３８號），聲
明異議，本院裁定如左：
    主  文
異議駁回。
    理  由
一、聲明異議意旨如附件之刑事聲明異議狀所載。
二、按汽車駕駛人，駕駛汽車肇事致人受傷或死亡，應即採取救護或其他必要措施，
    並向警察機關報告，不得駛離；違者吊扣其駕照三個月至六個月；逃逸者吊銷駕
    駛執照，道路交通管理處罰條例第六十二條第一項定有明文。
三、訊之異議人甲○○對其於九十一年六月二十一日晚間八時三十分許，駕駛車牌號
    碼Ｆ八─二七三二號自用小客車，行經台北市○○○路、華陰街口之事實，坦白
    承認，但矢口否認涉有何肇事逃逸犯行，辯稱：案發當晚伊駕車沿路尋找販賣病
    人用的塑膠便器，因之前數日在醫院照顧生病的母親，故精神不濟而打瞌睡，突
    然聽到擦的一聲才驚醒，但不知道是撞到行人，所以繼續往前行駛，並非存心逃
    逸云云。惟查：
    (一)異議人甲○○於民國九十一年六月二十二日晚間，駕駛車牌號碼Ｆ八─二七三
      二號自用小客車，沿臺北市大同區○○○路由南往北方向行駛，於同日晚間八
      時三十分許，行經重慶北路、華陰街口時，適有孩童邱奕醇闖越紅燈沿斑馬線
      徒步行走正欲穿越重慶北路，甲○○原注意汽車行駛時，應注意車前狀況，並
      隨時採取必要之安全措施，且依當時情形並無不能注意之情事存在，竟因疏忽
      而貿然前行，致其汽車右前頭撞及邱奕醇，邱奕醇因而倒地而受有頭部外傷併
      腦震盪、左手肘、左腰及右足有多處挫、瘀及擦傷。甲○○明知駕駛上開動力
      交通工具肇事，已致邱奕醇受傷後，未停車對邱奕醇施予救護，亦未報警留待
      現場處理，即逕行駕車逃逸離去，適有計程車司機吳金春在該處下乘客，見狀
      即尾隨在後，始記下車號，報警循車牌號碼查知上情之事實，業經現場目擊證
      人吳金春分別於警訊時、檢察官偵查中證述綦詳，證人吳金春並於被告被訴過
      失傷害等案件之台灣士林地方法院九十一年交訴字第三一號刑事案件之九十一
      年十一月二十五日調查中具結證稱：當時伊從中和載送客人要到重慶北路與華
      陰街口，伊是是南向北，尚未過華陰街口，看到一位小朋友闖紅燈過馬路，伊
      看到一台車子行駛內側車道，是伊我同向，撞到該小朋友，我沒有聽到煞車聲
      ，但看到肇事者有停一下，就加速逃逸‧‧‧是車子右側大燈附近撞到小朋
      友‧‧‧伊馬上追上去，他跑到長安西路右轉，伊跟著右轉，又左轉太原路，
      當時已經看到車號，我就沒有再跟著他，‧‧‧撞擊同時那台車子旁邊無其他
      車輛‧‧‧‧撞擊當初只有看到車子側面，追到快到長安西路時，伊看到車型
      是福特你愛他，當初警察局說不是天王星就是你愛他，但是你愛他的成份比較
      高等語，而證人吳金春所記下車牌號碼Ｆ八─二七三二號之肇事車輛，屬被告
      所有，且車型為福特牌你愛他型，亦相吻合，為異議人自承在卷，並有異議人
      所提出之車輛照片在卷可機，且有車籍查詢認可資料一紙附於上開刑事案件中
      可徵，此經本院調閱上開台灣士林地方法院九十一年度交訴字第三一號刑事案
      件核閱屬實。再觀之道路交通事故調查報告表上現場圖，證人吳金春所述停車
      下乘客位置距離肇事地點不到二十公尺，當時雖為夜間，但附近有照明，視距
      良好等情，亦為前開調查報告表載明，是在上開情狀，一般駕駛人應不致誤認
      肇事車輛，更何況證人吳金春為計程車司機，已有相當工作經驗，為其具結無
      訛，其對車牌碼號、車型之辨識能力，及駕駛尾隨他車之技巧，必當高於一般
      駕駛人，故其證述情節顯非出於誤信或誤認。又被害人邱奕醇因本件車禍，致
      受有頭部外傷併腦震盪、左手肘、左腰及右足有多處挫、瘀及擦傷，亦有道路
      交通事故調查報告表一紙、現場照片三張、台北市立中興醫院甲種診斷證明書
      暨同院九十一年十二月九日北市興歷字第０九一六０八六四九００號函復邱奕
      醇之傷情各一紙附卷可稽，是被告駕駛車牌號碼Ｆ八─二七三二號自用小客車
      ，於右揭時地肇事，致被害人邱奕醇受傷之事實，堪以認定。
    (二)又本件交通事故於警方接獲報案到現場處理時，異議人並未在現場，經證人吳
      金春提供車號，警方始連絡被告到警局說明之情，為證人即承辦警員張宗仁於
      台灣士林地方法院九十一年度交訴字第三一號刑事案件審理中具結屬實。異議
      人於警訊及本院調查中時亦自承：‧‧‧直行要穿過路口時，並沒有發現斑馬
      線上有行人跑出來，只感覺到有輕微的擦撞聲，但並未發現撞到何物，所以就
      直覺的繼續往前開等語（見九十一年度偵字第八五六六號卷第二０頁）；證人
      張宗仁更證稱：異議人坦承在重慶北路與華陰街口有撞到東西，但是不知道撞
      到什麼東西，異議人說他連續數日照顧母親，可能精神不濟，所以撞到什麼東
      西他也不清楚等語（見台灣士林地方法院九十一年度交訴字第三一號九十一年
      十一月二十五日調查筆錄）。足見異議人駕車行經重慶北路、華陰街口時已知
      其車撞及異物，駕駛人感覺汽車碰撞異物，當會由照後鏡及後視鏡檢視撞及何
      物，而依證人吳金春之證述，被告汽車撞擊處在右前車燈，為行車視線所及之
      處，且被碰撞者乃一滿六歲之孩童，目標當屬顯著，異議人諉為不知撞及行人
      ，顯悖於常情；況證人吳金春證稱：被告肇事後有停頓下，才加速逃逸之情，
      已如前述，再佐以被告於案發時係沿路尋找販賣塑膠便尿器之商店，為異議人
      在刑事案件及本院調查中自承在卷，依此，被告之車速應不會太快，然異議人
      肇事後，證人吳金春駕車尾追在後，直追到被告轉過二個路口後之太原路口，
      才看清楚被告之車號，已如前述，可見被告肇事後速度不慢，絕非沿路尋找某
      商店，更可證明被告明知肇事，故改變原先駕車模式，而加速逃逸，被告所辯
      不知撞及被害人云云，自不足採。
    (三)綜上所述，異議人所辯顯係卸責之詞，要無足採，本件事證明確，異議人有肇
      事致人受傷而逃逸之犯行，甚為明確，應依法論科。
三、從而，異議人肇事逃逸之事證明確。是原處分機關依道路交通管理處罰條例第六
    十二條規定吊銷駕駛執照，於法核無違誤，亦屬妥適，本件異議人之異議為無理
    由，應予駁回。
據上論斷，應依道路交通管理處罰條例第八十七條第二項、道路交通案件處理辦法第
十九條，裁定如主文。
中      華      民      國      九十二      年    八    月      十九    日
                                臺灣桃園地方法院交通法庭
                                      法  官  林  孟  宜
右正本證明與原本無異。
如不服本裁定，應於裁定送達後五日內向本院提出抗告狀。
                                      書記官  陳  淑  瓊
中      華      民國      九十二      年    九    月       三     日


司法院資訊處製作；財團法人民間司法改革基金會備份。
